【裁判字號】    97,上訴,581
【裁判日期】    980326
【裁判案由】    常業詐欺
【裁判全文】
臺灣高等法院臺中分院刑事判決         97年度上訴字第581號
上  訴  人  臺灣臺中地方法院檢察署檢察官
被      告  戊○○
選任辯護人  李宏文律師
            周威君律師
            呂翊丞律師
上列上訴人因被告常業詐欺案件，不服臺灣臺中地方法院95年度
訴字第2282號中華民國96年10月2日第一審判決（起訴案號：臺
灣臺中地方法院檢察署93年度偵字第10475、10665、12224號、
94年度偵緝字第1546號），提起上訴，本院判決如下：
    主  文
上訴駁回。
    理  由
一、本件公訴意旨略以：被告黃棕仁、葉天佑（由本院另行審結
    ）與乙○○（現經檢察官另案偵查中），共同基於意圖為自
    己不法所有之犯意聯絡，自民國91年2月間起，共組常業詐
    欺集團，藉在報紙上刊登「票貼、代辦支票申請」廣告，向
    洽詢之不特定人收購或價賣支票，且為求支票來源固定，並
    邀同戊○○等如附表所列之開戶人，或代辦公司、商號登記
    ，再以未實際經營之該公司、商號開立支票帳戶，或逕申設
    支票帳戶，以每家金融機構帳戶新台幣（下同）10萬元，每
    本25張支票 2萬元之價格予以收購，而為確保債信可向各該
    銀行取得支票，並先由黃棕仁、葉天佑依約將10萬存入上開
    支票帳戶內，待領得支票後，即予以提領，是黃棕仁、葉天
    佑亦均明知系爭支票無兌現可能，不僅對外佯稱：係客票，
    屆期兌現等語，而以每本100張19萬元之代價，販賣予向其
    票貼借款之不特定人牟利外，或以上開虛設之公司、商號名
    義，簽發系爭支票，致他廠商陷於錯誤，而依約交付訂購之
    財物（收購支票之發票人、支票帳號、被害人均詳如附表所
    示），黃棕仁、葉天佑、乙○○並以此為常業。又被告戊○○為支票帳戶開戶人，可預見如應黃棕仁、葉天佑等人之邀
    ，擔任虛設行號之人頭負責人，或明知毫無資力，仍逕申設
    支票帳戶，並將領得之支票價賣販售，該支票自當退票不獲
    兌現，是有幫助他人常業詐欺之可能，竟均因缺錢花用，同
    意以上開價格販賣予黃棕仁等人，再由渠等轉售，或持以交
    易，而協助渠等施詐。嗣於92年7月23日16時40分許，因黃
    棕仁另涉恐嚇取財等罪嫌，經警在其位於新竹縣竹北市○○
    路○段57巷19號住處，查獲如附表所示之支票及帳冊1本，而
    循線查知上情。因認被告戊○○所為，係犯刑法第30 條第1
    項、第340條之幫助常業詐欺罪嫌等語。
二、按犯罪事實應依證據認定之，無證據不得認定犯罪事實；又
    不能證明被告犯罪者，應諭知無罪之判決，刑事訴訟法第15
    4條第2項、第301條第1項分別定有明文。再犯罪事實之認定
    ，應憑真實之證據，倘證據是否真實尚欠明確，自難以擬制
    推測之方法，為其判斷之基礎；而認定犯罪事實之證據係指
    足以認定被告確有犯罪行為之積極證據而言，該項證據自須
    適合於被告犯罪事實之認定，始得採為斷罪資料，最高法院
    著有 53年臺上字第656號、29年上字第3105號判例可參。次
    按刑事訴訟上證明之資料，無論其為直接或間接證據，均須
    達於通常一般之人均不致有所懷疑，而得確信其為真實之程
    度，始得據為有罪之認定，若其關於被告是否犯罪之證明未
    能達此程度，而有合理懷疑之存在，致使無從形成有罪之確
    信，根據「罪證有疑，利於被告」之證據法則，即不得遽為
    不利被告之認定，亦有最高法院76年臺上字第4986號判例可
    稽。而以情況證據（即間接證據）斷罪時，尤須基於該證據
    在直接關係上所可證明之他項情況事實，本乎推理作用足以
    確證被告有罪，方為合法，不得徒憑主觀上之推想，將一般
    經驗上有利被告之其他合理情況逕予排除，此觀諸最高法院
    32年上字第67號判例自明。再者，刑事訴訟法第 161條已於
    91年2月8日修正公布，其第1項規定：檢察官就被告犯罪事
    實，應負舉證責任，並指出證明之方法。因此，檢察官對於
    起訴之犯罪事實，應負提出證據及說服之實質舉證責任。倘
    其所提出之證據，不足為被告有罪之積極證明，或其指出證
    明之方法，無從說服法院以形成被告有罪之心證，基於無罪
    推定之原則，自應為被告無罪判決之諭知。
三、公訴意旨認被告戊○○涉犯幫助常業詐欺罪嫌，係以被告戊○○於警詢中供認不諱，核與同案被告周李美麗、郭長春、
    潘添成、張英菊於另案審理中之供述及如附表所示被害人、
    證人之指證情節大致相符，復有如起訴書犯罪事實欄所載之
    支票、帳冊扣案可稽，且系爭支票帳戶均已退票或拒絕往來
    之情，亦經函詢各該銀行、票據交換所等為其論罪依據。訊
    據被告戊○○堅詞否認有何幫助常業詐欺犯行，辯稱：支票
    是伊擔任康羚實業有限公司負責人時所申設使用，伊應伊女
    友林錦美之兄邀約擔任康羚實業有限公司負責人，康羚實業
    有限公司有正常營運，非虛設之公司行號，後來伊把支票交
    給甲○○使用，伊不認識持票人庚○○及被告黃棕仁、葉天
    佑等人，伊不知道支票為何會流通到被告黃棕仁、葉天佑手
    上等語。經查：
  (一)本件公訴意旨認「黃棕仁、葉天佑依約將10萬存入上開支票
    帳戶內，待領得支票後，即予以提領，是黃棕仁、葉天佑亦
    均明知系爭支票無兌現可能，不僅對外佯稱：係客票，屆期
    兌現等語，而以每本100張19萬元之代價，販賣予向其票貼
    借款之不特定人牟利外」，惟支票在我國國情多被充當信用
    工具使用，開戶領取支票應本人慎重為之，開具支票者須負
    支付票款責任，此為常人共識，以每本100張 19萬元之代價
    購買支票，此顯非正當取得支票途逕，縱至愚亦不可能相信
    買得支票後，即真會有人願代支付票款，買得此等俗稱「芭
    樂票」者必係心術不正，欲以買得之支票供行詐或其他不法
    用途，其本身並無受騙情事，難認此等購買支票者屬被害人
    ，本案應探究嗣後輾轉取得支票之持票人是否有受騙情事，
    不能謂向黃棕仁、葉天佑集團買得支票者屬被害人。
  (二)被告戊○○於警詢時陳稱：伊不認識黃棕仁，但伊有向華
    南商業銀行中和分行、第一商業銀行中和分行及萬通商業銀
    行中和分行申請支票使用。伊申請上開支票是因為伊女友林
    錦美胞兄稱說要開公司，需要人頭，伊將身分證影本、印章
    、提款卡拿給林錦美的胞兄，並將申請的支票交付給林錦美
    的胞兄，每本支票取得5,000至10,000元不等金額，但支票
    伊都沒有使用到，而康羚實業公司是甲○○所開設，經營汽
    車香水，伊只是人頭負責人（警卷編號第26頁第5至第6頁）
    。於原審法院審理中陳稱：「（問你是否認識被告葉天佑
    ？）不認識。」、「（問：你有無委託葉天佑幫你申設支票
    帳戶？）沒有。」、「（問：萬通銀行帳戶，以康羚實業股
    份有限公司為戶名的支票存款帳戶是否你開設？）是，是我
    自己去開設，沒有人陪我去開戶。）」、「（問：為何要開
    此帳戶？）因為那時要做汽車香水，需要開票給廠商。」、
    「（問：該公司你是否為負責人？）不是，我是人頭，真正
    負責人是甲○○。」、「（問：你是否有實際作汽車香水，
    還是因為甲○○要做？）是他們在做的，但是現場我有去看
    過，銀行的人也有到現場看過，他們現場確實有在操作。」
    、「（問：你開完戶頭後，印章、存摺均交給誰？）甲○○
    。「（問：為何在警詢中陳述，支票是你女朋友的哥哥要用
    ，你開給他用的，之後就將支票交給她哥哥？）支票我是後
    來交給甲○○，我那時因為週轉不靈，後來才轉給甲○○。
    一開始是我女朋友林錦美的哥哥叫我去申請的，他也有使用
    過，是後來我才給甲○○使用。」、「（問：為何於警詢中
    陳述，每本有收受5,000到10,000元的金錢代價？）林錦美
    的哥哥確實有給我錢。」、「（問：華南、第一銀行等帳戶
    給你多少錢？）只有第一銀行中和分行帳戶有給我5,000 元
    代價，其他都沒有給我錢，我全部只有拿到5,000元。」、
    「（問：在座的黃棕仁是否認識？）不認識。」等語（原審
    卷二第238至第240頁），足認被告戊○○開設前開支票存款
    帳戶，係供康羚實業有限公司使用，非供己使用自明。
  (三)又被告在萬通商業銀行所開設之戶名康羚實業有限公司、帳
    號00000000000000號支票存款帳戶雖於90年9月13日開立，
    91年4月18日有退票紀錄，於91年4月19日遭列為拒絕往來戶
    ，有中國信託商業銀行股份有限公司96年6月20日中信銀集
    作字第96505032號函在卷可參（原審卷二第65頁至第66頁）
    ，惟交付支票僅為吾國人民交易付款方式之一，支票退票情
    形在一般生意往來並非少見，且退票原因或可能因存款不足
    ，或可能因生意周轉產生困難，其中原因不一而足，即難遽
    以前開支票之退票紀錄及遭拒絕往來，遽認相關之持票人有
    遭詐欺之情形。再者，附表編號 5所示支持票人庚○○於警
    詢中陳述：伊曾於 91年6月25日持康羚實業公司負責人戊○○之萬通商業銀行中和分行00000000000000帳號、支票號碼
    0000000000號、面額0000000元之支票，以合作金庫土銀分
    行全和信企業公司帳戶提示遭退票。而該張支票是優宏興業
    公司負責人丙○○向全和信企業公司借款而交付給伊的。丙○○總共向伊借200餘萬元，在90年3月初以優宏興業開立2
    張支票，但都遭退票，半年後他再交付上開支票及時國有限
    公司賴金木之支票、面額1,372,916元、到期日為91年7月15
    日，但該2張支票亦被退票等語（警卷第25號第10至第11頁
    ），故依持票人庚○○所述，上開以康羚實業有限公司為發
    票人之支票乃丙○○因借款時交付之支票遭退票後，另交付
    前開支票以抵償借款，難認持票人庚○○收受該支票時有何
    遭施用詐術陷於錯誤而有交付財物之行為，且上開支票係經
    由丙○○交由持票人，其間前開票據是否曾自同案被告葉天
    佑、黃棕仁手中流出，未見檢察官舉證說明，更難證明被告
    戊○○之幫助常業詐欺犯行。
  (四)另公訴意旨雖認被告尚向第一商業銀行申設支票帳號
    000000 00000號、萬泰商業銀行申設支票帳號000000000000
    使用（警卷第26號第37頁、第47頁），惟上開支票如何遭同
    案被告被告葉天佑、黃棕仁用以詐欺取財，未見檢察官舉證
    說明，且遍觀卷內相關資料，並無任何被害人遭以此部分支
    票詐騙之相關資料，是此部分亦難認被告戊○○有何幫助常
    業詐欺情事。
  (五)又黃棕仁、葉天佑向多人蒐集支票或借用名義申領支票使用
    ，再將取得之支票販售供不特定人詐騙，固涉共同或幫助詐
    欺犯行，惟本案縱認被告戊○○亦屬販售支票予黃棕仁者，
    伊亦僅就其本身犯意範圍負責，是本案應審究是否確有人於
    取得被告戊○○支票過程受騙，不能因黃棕仁、葉天佑等人
    尚販售他人支票（即附表所示１至４及編號６至之支票）
    ，並確因支票流通而造成他人受害，即逕謂被告戊○○應負
    擔此部分罪責。
  (六)綜上所述，依檢察官所舉證據，被告戊○○被訴幫助常業詐
    欺罪嫌尚屬不能證明，檢察官上訴意旨稱法院應依職權傳喚
    證人丙○○及甲○○，然丙○○已遷出國外，有戶役政個人
    基本資料查詢結果在卷，其國外住所不明，本院無從傳喚，
    又「當事人、代理人、辯護人或輔佐人聲請調查證據，應以
    書狀分別具體記載下列事項：一  聲請調查之證據及其與待
    證事實之關係。二聲請傳喚之證人、鑑定人、通譯之姓名、
    性別、住居所及預期詰問所需之時間。調查證據聲請書狀，
    應按他造人數提出繕本。」，刑事訴訟法第163條之1定有明
    文，本案案卷並無任何甲○○之住址資料可查，本院無從傳
    喚，此外，復查無其他積極證據足資認定被告戊○○有何檢
    察官所指之幫助常業詐欺犯行，揆諸上開說明意旨，原審所
    為被告戊○○無罪判決，尚無違誤，公訴人上訴意旨執持前
    詞指摘原審判決不當，並無理由，應予駁回。
據上論結，應依刑事訴訟法第三百六十八條，判決如主文。
本案經檢察官丁○○到庭執行職務。
中    華    民    國    98    年    3     月    26    日
            刑事第一庭    審判長法  官  陳  紀  綱
                                法  官  陳  欣  安
                                法  官  姚  勳  昌
檢察官得上訴。
以上正本證明與原本無異。
如不服本判決應於收受送達後10日內向本院提出上訴書狀，其未
敘述上訴之理由者，並得於提起上訴後10日內向本院補提理由書
（均須按他造當事人之人數附繕本）「切勿逕送上級法院」。
                                書記官  吳  宗  玲
中    華    民    國    98    年    3     月    26    日
附表：
┌──┬──────┬───┬──────────┬─────┬────┐
│編號│支票帳戶開戶│持票人│  支              票│ 卷     證│備    註│
│    │人及戶名    │      │                    │          │        │
├──┼──────┼───┼──────────┼─────┼────┤
│1   │蕭明德（第一│無    │                    │本院卷二第│搜索扣得│
│    │商業銀行興雅│      │                    │63頁      │支票1張 │
│    │分行支票存款│      │                    │          │        │
│    │，帳號：1553│      │                    │          │        │
│    │0000000；戶 │      │                    │          │        │
│    │名：勁崨實業│      │                    │          │        │
│    │有限公司）  │      │                    │          │        │
│    │            │      │                    │          │        │
├──┼──────┼───┼──────────┼─────┼────┤
│2   │楊長茂（台北│午○○│發票人：楊長茂      │警卷第24號│支票未扣│
│    │國際商業銀行│      │支票號碼：0000000   │第9至10頁 │案      │
│    │華江分行支票│      │金額：100,000元     │          │        │
│    │，帳號：5500│      │                    │          │        │
│    │000000000） │      │                    │          │        │
│    │            ├───┼──────────┼─────┤        │
│    │            │宙○○│不明                │同上卷    │        │
│    │            │      │                    │第7至8頁  │        │
├──┼──────┼───┼──────────┼─────┼────┤
│3   │陳敏華（誠泰│Ｂ○○│發票人：陳敏華      │警卷第28  │搜索扣得│
│    │銀行大同分行│      │金額：1,000,000元   │號第4頁   │支票1張 │
│    │，帳號：0643│      │票號：0000000       │          │        │
│    │00000000；戶├───┼──────────┼─────┤        │
│    │名：陳敏華）│酉○○│發票人：陳敏華      │同上卷第  │        │
│    │            │      │金額：39,000元      │7頁       │        │
│    │            │      │票號：0000000       │          │        │
│    │            │      │發票日：92年4月22日 │          │        │
│    │            │      │                    │          │        │
│    │            ├───┼──────────┼─────┤        │
│    │            │      │發票人：陳敏華      │同上卷第  │        │
│    │            │癸○○│金額：488009元      │8頁       │        │
│    │            │      │票號：0000000       │          │        │
├──┼──────┼───┼──────────┼─────┼────┤
│4   │李現文（安泰│寅○○│發票人：李現文      │警卷第18  │搜索扣得│
│    │商業銀行松山│      │票號：0000000       │號第27頁  │支票4張 │
│    │分行，帳號：│      │金額：978,000元     │          │        │
│    │00000000000 │      │                    │          │        │
│    │700）       │      │                    │          │        │
├──┼──────┼───┼──────────┼─────┼────┤
│5   │戊○○（萬通│庚○○│發票人：康羚實業有限│警卷第26  │搜索扣得│
│    │商業銀行中和│      │        公司        │號第11頁、│支票2張 │
│    │分行，帳號：│      │支票號碼：0000000000│第35頁    │        │
│    │000000000000│      │金額：1,063,682元   │          │        │
│    │39；戶名：康│      │                    │          │        │
│    │羚實業有限公│      │                    │          │        │
│    │司）        │      │                    │          │        │
├──┼──────┼───┼──────────┼─────┼────┤
│6   │許明忠（台北│天○○│發票人：鈺鉦商行    │警卷第29  │搜索扣得│
│    │商業銀行鶯歌│      │        許明忠      │號第4頁   │支票1張 │
│    │分行，帳號：│      │發票日：91.7.15     │          │        │
│    │000000000000│      │金額：100,000元     │          │        │
│    │1；戶名：鈺 │      │票號：0000000       │          │        │
│    │鉦商行許明忠├───┼──────────┼─────┤        │
│    │）          │卯○○│發票人：鈺鉦商行    │同上卷第  │        │
│    │            │      │        許明忠      │6頁       │        │
│    │            │      │金額：200,000元     │          │        │
│    │            │      │票號：0000000       │          │        │
├──┼──────┼───┼──────────┼─────┼────┤
│7   │1.瞿秀珠（萬│壬○○│票號：0000000       │警卷第30  │支票未扣│
│    │  泰商業銀行│      │金額：147,300元     │號第2頁   │案      │
│    │  新店分行，│      │                    │          │        │
│    │  帳號：0393│      │                    │          │        │
│    │  000000000 │      │                    │          │        │
│    │  ）        │      │                    │          │        │
│    ├──────┼───┼──────────┼─────┼────┤
│    │2.瞿秀珠（台│宇○○│票號：0000000       │同上卷第  │搜索扣得│
│    │  北商業銀行│      │金額：150,000元     │4頁       │支票1張 │
│    │  中港分行，│      │                    │          │        │
│    │  帳號：0327├───┼──────────┼─────┤        │
│    │  647981）  │未○○│票號：00000000      │同上卷第  │        │
│    │            │      │金額：84,000元      │9頁       │        │
│    │            │      │                    │          │        │
│    ├──────┼───┼──────────┼─────┼────┤
│    │3.瞿秀珠（華│申○○│發票日：91年1月2日  │同上卷第  │搜索扣得│
│    │  南商業銀行│      │票號：0000000       │13頁      │支票3張 │
│    │  五股分行，│      │金額：1,500,000元   │          │        │
│    │  帳號：1600│      │                    │          │        │
│    │  06871）   │      │                    │          │        │
├──┼──────┼───┼──────────┼─────┼────┤
│8   │周家福（台北│黃張碧│發票人：嘉輔企業社周│警卷第15  │搜索扣得│
│    │商業銀行樹林│蘭    │        家福        │號第28頁  │支票2張 │
│    │分行，帳號：│      │發票日：91年8月25日 │          │        │
│    │000000000000│      │金額：46,200元      │          │        │
│    │0）         │      │票號：0000000       │          │        │
├──┼──────┼───┼──────────┼─────┼────┤
│9   │郭長春（台北│Ａ○○│發票人：旭楠實業有限│警卷（19  │搜索扣得│
│    │銀行石牌分行│      │        公司郭長春  │）第2頁   │支票2張 │
│    │，帳號：3611│      │金額：4,642,780元   │          │        │
│    │00000000；戶│      │票號：0000000       │          │        │
│    │名：旭楠實業├───┼──────────┼─────┤        │
│    │有限公司郭長│玄○○│發票人：旭楠實業有限│同上卷第  │        │
│    │春）        │      │        公司郭長春  │5頁       │        │
│    │            │      │金額：1,078,000元   │          │        │
│    │            │      │票號：0000000       │          │        │
│    │            ├───┼──────────┼─────┤        │
│    │            │      │發票人：旭楠實業有限│同上卷第  │        │
│    │            │地○○│        公司郭長春  │8頁       │        │
│    │            │      │金額：2,000,000元   │          │        │
│    │            │      │票號：0000000       │          │        │
│    │            ├───┼──────────┼─────┤        │
│    │            │      │發票人：旭楠實業有限│警卷第16  │        │
│    │            │己○○│        公司郭長春  │號第2頁   │        │
│    │            │      │金額：3,270,000元   │          │        │
│    │            │      │票號：0000000       │（附註：  │        │
│    │            │      │                    │劉紹民持  │        │
│    │            │      │                    │該張支票  │        │
│    │            │      │                    │給己○○  │        │
│    │            │      │                    │）        │        │
├──┼──────┼───┼──────────┼─────┼────┤
│10  │張英菊（臺灣│無    │無                  │          │        │
│    │中小企業銀行│      │                    │          │        │
│    │基隆分行，帳│      │                    │          │        │
│    │號：00000000│      │                    │          │        │
│    │ 228）      │      │                    │          │        │
├──┼──────┼───┼──────────┼─────┼────┤
│11  │陳秀美      │無    │無                  │          │        │
├──┼──────┼───┼──────────┼─────┼────┤
│12  │劉邦偉（臺灣│丑○○│票號：288879        │警卷第25號│搜索扣得│
│    │企銀迴龍分行│Ｃ○○│金額：200,000元     │第2頁、第 │支票29張│
│    │，帳號：1430│      │                    │34頁      │        │
│    │0000000）   │      │                    │          │        │
├──┼──────┼───┼──────────┼─────┼────┤
│13  │1.吳國和（華│戌○○│發票人：吳國和      │警卷第17  │搜索扣得│
│    │南銀行新泰分│子○○│發票日：92年7月8日  │號第2、4  │支票8張 │
│    │行，帳號：17│      │票號：0000000       │、6、54   │        │
│    │0000000000）│      │金額：200,000元     │頁        │        │
│    │            ├───┼──────────┼─────┤        │
│    │            │辰○○│票號：0000000       │同上卷第  │        │
│    │            │      │金額：1,000,000元   │7、54頁   │        │
│    ├──────┼───┼──────────┼─────┼────┤
│    │2.吳國和（台│黃○○│發票人：吳國和      │同上卷第  │搜索扣得│
│    │北商業銀行西│      │發票日：91年8月22日 │14、58頁  │支票8張 │
│    │盛分行，帳號│      │票號：QG0000000     │          │        │
│    │：0000000000│      │金額：10,000,000元  │          │        │
│    │300）       │      │                    │          │        │
│    │            ├───┼──────────┼─────┤        │
│    │            │巳○○│1.發票人：吳國和    │同上卷第  │        │
│    │            │      │  發票日：91年10月20│21至22、  │        │
│    │            │      │          日        │第60頁    │        │
│    │            │      │  票號：0000000     │          │        │
│    │            │      │  金額：85,000元    │          │        │
│    │            │      │2.發票人：吳國和    │          │        │
│    │            │      │  發票日：91年10月20│          │        │
│    │            │      │          日        │          │        │
│    │            │      │  票號：0000000     │          │        │
│    │            │      │  金額：115,000元   │          │        │
├──┼──────┼───┼──────────┼─────┼────┤
│14  │賴萬福（三重│亥○○│發票人：賴萬福      │警卷第32  │搜索扣得│
│    │市農會，帳號│      │發票日：90年4月5日  │號第3頁   │支票1張 │
│    │：0000000000│      │票號：0000000       │          │        │
│    │4910）      │      │金額：868,900元     │          │        │
├──┼──────┼───┼──────────┼─────┼────┤
│15  │潘添成（彰化│無    │                    │          │搜索扣得│
│    │商業銀行東林│      │                    │          │支票1張 │
│    │口分行，帳號│      │                    │          │        │
│    │：000000000 │      │                    │          │        │
│    │）          │      │                    │          │        │
├──┼──────┼───┼──────────┼─────┼────┤
│16  │周李美麗（萬│辛○○│發票人：麗環企業有限│警卷第22  │支票未扣│
│    │通商業銀行新│      │        公司        │號第2頁   │案      │
│    │店分行，帳號│      │支票號碼：0000000   │、第17頁  │        │
│    │：0000000000│      │金額：147,300元     │          │        │
│    │06；戶名：麗│      │                    │          │        │
│    │環企業有限公│      │                    │          │        │
│    │司）        │      │                    │          │        │
└──┴──────┴───┴──────────┴─────┴────┘


司法院資訊處製作；財團法人民間司法改革基金會備份。
